臺灣高雄地方法院刑事判決
111年度訴字第182號
公  訴  人  臺灣高雄地方檢察署檢察官
被      告  孫憲平


                    居高雄市○○區○○○路00號0樓（指定送達）
            林建同


                    居高雄市○○區○○○路00號0樓（指定送達）
共      同
指定辯護人  本院公設辯護人黃秋葉
上列被告因毒品危害防制條例案件，經檢察官提起公訴（110年
度偵字第16245號、110年度偵字第25967號），本院判決如下：
    主  文
孫憲平共同犯販賣第三級毒品而混合二種以上毒品罪，處有期徒
刑貳年。緩刑伍年，緩刑期間付保護管束，並應於本判決確定之
日起貳年內參加法治教育陸場次。
林建同犯販賣第三級毒品罪，處有期徒刑參年陸月；扣案如附表
編號2、11至14所示之物均沒收；未扣案犯罪所得新臺幣伍仟元
沒收，於全部或一部不能沒收或不宜執行沒收時，追徵其價額。
又犯意圖販賣而持有第三級毒品而混合二種以上毒品罪，處有期
徒刑壹年捌月；扣案如附表編號6、8所示之物均沒收。又犯藥事
法第八十三條第一項之轉讓偽藥罪，處有期徒刑肆月；扣案如附
表編號2、11至14所示之物均沒收。其中不得易服社會勞動部分
，應執行有期徒刑參年捌月。
    事  實
一、孫憲平、林建同均明知愷他命（Ketamine）、4-甲基-N,N-
    二甲基卡西酮（4-methyl-N,N-dimethylcathinone）、4-甲
    基甲基卡西酮（Mephedrone）為毒品危害防制條例第2條第2
    項第3款所列之第三級毒品，依法不得販賣或意圖販賣而持
    有，且愷他命經行政院衛生署（現改制為衛生福利部）明令
    公告為管制藥品，除依藥事法相關規定製造之注射針劑外，
    係屬藥事法第20條第1款所稱未經核准擅自製造之偽藥，不
    得非法轉讓，竟分別為下列行為：
　㈠孫憲平與真實姓名年籍均不詳綽號「小五」之成年男子，共
    同基於販賣混合第三級毒品以營利之犯意聯絡，於民國110
    年3月25日18時28分許，先由「小五」與謝宏祥聯絡，並就
    以新臺幣（下同）4千元價格販賣8包毒品咖啡包等交易要項
    達成合致，復於不詳時、地與孫憲平聯繫，告知上揭販賣毒
    品予謝宏祥之時間、地點、數量、價格等相關事宜，並將8
    包內含4-甲基-N,N-二甲基卡西酮、4-甲基甲基卡西酮成分
    之毒品咖啡包（其中5包外包裝為麻將圖案，毛重各為8.02
    公克、7.43公克、7.47公克、7.88公克、7.68公克，抽驗3
    包，4-甲基甲基卡西酮驗前純質淨重各約為0.027公克、0.0
    29公克、0.027公克，驗後淨重各為5.985公克、6.307公克
    、6.301公克；其中3包外包裝為米老鼠圖案、毛重各為6.42
    公克、6.45公克、6.57公克，抽驗2包，驗前4-甲基甲基卡
    西酮純質淨重各約為0.025公克、0.021公克，驗後淨重各為
    4.644公克、4.826公克）交由孫憲平轉交謝宏祥，孫憲平旋
    於同日18時28分後某時，在高雄市○鎮區○○○路00號旁某巷子
    ，交付前開毒品咖啡包予謝宏祥，並收受由謝宏祥交付之4
    千元價金，而以此分工方式完成毒品交易，且孫憲平於交易
    完成後即將所收取之價金轉交「小五」。
　㈡林建同意圖營利，基於持有第三級毒品之犯意，於110年7月8
    日15時7分許，持附表編號2、13、14所示手機與黃郁淳聯繫
    販賣毒品事宜並達成合意，再以附表編號11、12所示之物作
    為包裝及秤重工具將毒品分裝後，於110年7月8日15時39分
    許，在高雄市苓雅區民權一路84巷與金門街交岔路口處，交
    付2包愷他命（驗前淨重各為0.647公克、0.654公克，驗前
    純質淨重各約為0.566公克、0.591公克，驗後淨重各為0.62
    7公克、0.637公克）、2包內含4-甲基甲基卡西酮成分之毒
    品咖啡包（驗前淨重各為5.427公克、5.254公克，驗前4-甲
    基甲基卡西酮純質淨重各約為0.295公克、0.187公克，驗後
    淨重各為5.091公克、4.844公克）予黃郁淳，並收受由黃郁
    淳交付之5千元價金。
　㈢林建同意圖營利，基於持有混合第三級毒品之犯意，於110年
    7月16日至18日間之某時， 在不詳地點，以不詳價格，向真
    實姓名年籍均不詳綽號「小刺」之成年男子購入附表編號6
    、8所示毒品而持有之，並擬伺機出售。
　㈣林建同基於轉讓偽藥之犯意，於110年7月29日19時許，持附
    表編號2、13、14所示手機與馬英睿聯繫轉讓偽藥事宜，再
    以附表編號11、12所示之物作為包裝及秤重工具將偽藥愷他
    命（下稱愷他命）分裝後，於同日19時30分許，在馬英睿位
    於高雄市○鎮區○○○路000號11樓居處樓下，無償轉讓1包愷他
    命（驗前淨重為1.48公克，驗前純質淨重約為1.289公克，
    驗後淨重為1.46公克）予馬英睿。
　㈤嗣因員警於110年7月29日19時55分許，在高雄市○鎮區○○○路0
    0號1樓管理室對林建同執行搜索，並再前往孫憲平、林建同
    當時位於同址7樓之共同居處進行搜索，當場扣得如附表所
    示之物，始悉上情。
二、案經高雄市政府警察局刑事警察大隊報告臺灣高雄地方檢察
    署檢察官偵查起訴。
    理  由
一、證據能力部分：
    按被告以外之人於審判外之言詞或書面陳述，除法律有規定
    者外，不得作為證據，刑事訴訟法第159條第1項定有明文。
    又被告以外之人於審判外之陳述，雖不符刑事訴訟法第159
    條之1至第159條之4之規定，而經當事人於審判程序同意作
    為證據，法院審酌該言詞陳述或書面陳述作成時之情況，認
    為適當者，亦得為證據；當事人、代理人或辯護人於法院調
    查證據時，知有同法第159條第1項不得為證據之情形，而未
    於言詞辯論終結前聲明異議者，視為有前項之同意，刑事訴
    訟法第159條之5亦有明定。查檢察官、被告孫憲平、林建同
    及辯護人於本院行準備程序時，對本判決以下引用之證據資
    料，均同意有證據能力（見院卷第72頁），且迄於言詞辯論
    終結前均未聲明異議（見院卷第160至168頁）。經本院審酌
    各該證據作成時之情況並無違法或顯然不可信之瑕疵，爰認
    以之作為證據應屬適當，揆諸上開說明，應具證據能力。另
    本院後述所引用之非供述證據部分，與本案均有關聯性，且
    查無違反法定程序取得之情，依刑事訴訟法第158條之4規定
    反面解釋，亦具證據能力。
二、認定事實所憑之證據及理由：
  ㈠上揭事實，業據被告孫憲平、林建同於警詢、偵查或審理中
    坦承不諱（見警卷第74至80頁、偵二卷第161至166頁、偵三
    卷第67至75、81至91頁、院卷第151頁），核與證人謝宏祥
    、黃郁淳、馬英睿各於警詢及偵訊中之證述大致相符（見警
    卷第220至224、274至279頁、他卷第29至30頁、偵一卷第13
    至33頁、偵三卷第15至17、59至65頁），並有被告林建同與
    馬英睿間之Facetime對話紀錄（見警卷第39至42頁）；被告
    林建同與黃郁淳之微信帳號暨對話紀錄（見警卷第258至262
    、264頁）；被告林建同與黃郁淳交易時之路口監視器畫面
    （見偵二卷第227頁）；謝宏祥與「小五」間之微信對話紀
    錄（見警卷第112至124頁）；高雄市政府警察局刑事警察大
    隊（下稱高雄市刑大）對馬英睿、黃郁淳、謝宏祥、被告2
    人所為之搜索扣押筆錄、扣押物品目錄表、扣押物品收據（
    見警卷第19至24、26至32、184至188、245至250頁、289至2
    93頁）；高雄市刑大110年度檢管字第2534、2555號、110年
    度安保字第866號扣押物品清單及照片（見偵三卷第135至13
    7、143至157、163、193至195頁）；本院111年度院總管字
    第371號扣押物品清單（見院卷第55至60頁）；高雄市立凱
    旋醫院（下稱凱旋醫院）110年5月11日高市凱醫驗字第6795
    9號、110年7月23日高市凱醫驗字第69034號、110年8月16日
    高市凱醫驗字第69197、69198號濫用藥物成品檢驗鑑定書（
    見警卷第53至57、208至209、269、297頁）在卷可稽，且有
    扣案如附表所示之物可佐，足證被告2人前揭任意性自白與
    事實相符，堪可採信。
　㈡按販賣毒品係違法行為，非可公然為之，且有其獨特之販售
    通路及管道，復無一定之公定價格，容易增減分裝之份量，
    而每次買賣之價量，可能隨時依雙方關係深淺、資力、需求
    量及對行情之認知、毒品純度、來源是否充裕、查況鬆嚴、
    購買者被查獲時供述購買對象之可能風險評估等，而異其標
    準，非可一概而論，且販賣者從各種「價差」、「量差」或
    「純度」牟取利潤方式，亦有差異，然其所圖利益之非法販
    賣行為目的，則屬相同，並無二致。又販賣利得，除經行為
    人坦承，或其價量至臻明確，確實難以究其原委。然依一般
    民眾普遍認知，毒品價格非低、取得不易，且毒品之非法交
    易，向為政府查禁森嚴且重罰不寬貸，衡諸常情，倘非有利
    可圖，殊無必要甘冒持有毒品遭查獲、重罰之極大風險，平
    白義務為該買賣之工作。從而，舉凡有償交易，除足反證其
    確另基於某種非圖利本意之關係外，通常尚難因無法查悉其
    買進、賣出之價差，而諉無營利之意思，或阻卻販賣犯行之
    追訴。查被告孫憲平販賣內含4-甲基-N,N-二甲基卡西酮、4
    -甲基甲基卡西酮毒品成分之毒品咖啡包予謝宏祥，被告林
    建同販賣愷他命、內含4-甲基甲基卡西酮毒品成分之毒品咖
    啡包予黃郁淳，買賣價金各如事實一、㈠、㈡所示而均屬有償
    交易，且被告孫憲平與謝宏祥、被告林建同與黃郁淳均非至
    親，如非有利可圖，其等自無甘冒觸犯刑罰之高度風險而交
    付第三級毒品予他人之理，況被告孫憲平於偵訊時供稱每包
    毒品咖啡包「小五」可讓其抽50元等語（見偵三卷第87頁）
    ，被告林建同於警詢時亦自承其販賣毒品予他人時，愷他命
    1公克可賺300元、毒品咖啡包1包可賺50元等語（見偵二卷
    第163至164頁）。揆諸前揭說明，應可認被告孫憲平、林建
    同就事實一、㈠、㈡部分主觀上各有販賣毒品以營利之犯意甚
    明。綜上所述，本案事證明確，被告2人上開犯行均堪認定
    ，俱應依法論科。
三、論罪科刑：
  ㈠應適用之法律
　  核被告孫憲平就事實一、㈠所為，係犯毒品危害防制條例第9
    條第3項、第4條第3項之販賣第三級毒品而混合二種以上毒
    品罪；被告林建同就事實一、㈡所為，係犯毒品危害防制條
    例第4條第3項之販賣第三級毒品罪，就事實一、㈢所為，係
    犯毒品危害防制條例第9條第3項、第5條第3項之意圖販賣而
    持有混合二種以上第三級毒品罪，就事實一、㈣所為係犯藥
    事法第83條第1項之轉讓偽藥罪（無證據證明事實一、㈠、㈡
    、㈣所示各次犯行前，被告2人持有之第三級毒品純質淨重已
    達5公克以上，是其等為此部分犯行前持有第三級毒品之行
    為不構成犯罪，且被告林建同為事實一、㈢所示犯行後未有
    其他販賣行為，自均無為嗣後高度行為所吸收之問題）。再
    被告孫憲平與綽號「小五」之人就事實一、㈠所示犯行，有
    犯意聯絡及行為分擔，應論以共同正犯。又起訴意旨原雖認
    被告林建同係於事實一、㈣所示時、地，以2千元之價格販賣
    如事實一、㈣所示之愷他命予馬英睿，且此部分與其如事實
    一、㈢所示之犯行具有想像競合之裁判上一罪關係；惟公訴
    意旨於審理中業已變更起訴法條為藥事法第83條第1項（見
    院卷第176頁），且本院就事實一、㈣部分係認定被告林建同
    該當轉讓偽藥罪已如前述，此部分與其所犯如事實一、㈢所
    示犯行顯係基於不同犯意而為，故被告林建同就事實一、㈡
    至㈣所示犯行，犯意各別，行為互殊，應分論併罰。
  ㈡刑之加重及減輕事由之說明
  ⒈關於混合毒品加重部分
　　被告孫憲平如事實一、㈠所示犯行及被告林建同如事實一、㈢
    所示犯行，均應依毒品危害防制條例第9條第3項規定，分別
    適用販賣第三級毒品、意圖販賣而持有第三級毒品之法定刑
    ，並加重其刑。
  ⒉關於毒品危害防制條例第17條第2項部分
　　按行為人轉讓甲基安非他命（未達法定應加重其刑之一定數
    量）予成年人（非孕婦），依重法優於輕法之原則，擇較重
    之藥事法第83條第1項轉讓禁藥罪論處，如行為人於偵查及
    歷次審判中均自白，仍有毒品危害防制條例第17條第2項自
    白減輕其刑之適用（最高法院109年度台上字第4243號刑事
    判決意旨參照）。而行為人轉讓同屬偽藥之第三級毒品愷他
    命，既同時該當於藥事法第83條第1項之轉讓偽藥罪及毒品
    危害防制條例第8條第3項之轉讓第三級毒品罪之構成要件，
    並擇較重之轉讓偽藥罪論處，依同一法理，倘有合於毒品危
    害防制條例第17條第2項之情形，亦應採相同見解，始為適
    法。查被告孫憲平對事實一、㈠所示犯行，被告林建同對事
    實一、㈡至㈣所示犯行，於偵查及審判中均坦承不諱，已如前
    述，符合毒品危害防制條例第17條第2項之減輕要件，均應
    減輕其刑。
  ⒊關於毒品危害防制條例第17條第1項部分
　　被告孫憲平、林建同雖於準備程序時分別供述其等毒品來源
    為「小五」、「小刺」之人等語（見院卷第72至73頁），惟
    經本院函詢有無因被告2人供出本案毒品來源而查獲其他正
    犯或共犯，高雄市刑大函覆：未查獲綽號「小刺」、「小五
    」之毒品上游，未具實質犯罪事證可供偵辦等節，有高雄市
    刑大111年5月2日高市警刑大偵7字第11171123700號函暨所
    附職務報告書可參（見院卷第91至93頁）。準此，偵辦本案
    之檢警既未因被告2人之供述，而查獲其他共犯或正犯等事
    實，被告2人自均無從依毒品危害防制條例第17條第1項規定
    減免其刑。
  ⒋關於刑法第59條部分
　　再按犯罪之情狀顯可憫恕，認科以最低度刑仍嫌過重者，固
    得依據刑法第59條規定酌量減輕其刑。惟條文所謂犯罪情狀
    ，必須有特殊之環境及原因，在客觀上顯然足以引起一般同
    情，認為縱予宣告法定最低刑度猶嫌過重；而所謂犯罪情狀
    顯可憫恕，係指裁判者審酌刑法第57條各款所列事項，以行
    為人之責任為基礎之一切情狀，予以全盤考量後，認已達顯
    可憫恕之程度，始有其適用。又此所謂法定最低度刑，在遇
    有其他法定減輕其刑之事由者，則是指適用該法定減輕其刑
    事由後之最低刑度而言。本院審酌現行毒品危害防制條例第
    4條第3項之販賣第三級毒品罪，其法定刑為「7年以上有期
    徒刑，得併科1千萬元以下罰金。」，且如販賣客體混合兩
    種以上毒品，尚須依同條例第9條第3項加重其刑，然同為販
    賣第三級毒品之人，其素行、原因動機不一，犯罪情節未必
    盡同，所造成危害社會之程度自屬有異，法律科處此類犯罪
    ，所設之法定最低本刑卻同為「7年以上有期徒刑」，不可
    謂不重。於此情形，自非不可依客觀之犯行與主觀之惡性二
    者加以考量其情狀，是否有可憫恕之處，俾適用刑法第59條
    規定酌量減輕其刑，期使個案間之量刑符合罪刑相當原則及
    比例、平等原則。經查，辯護人固主張被告孫憲平並無前科
    ，係因母親素有痼疾端賴被告孫憲平扶養，方為本案犯行，
    且本次販賣毒品之數量及價金均不高，犯行輕微，請求依刑
    法第59條酌減其刑等語（見院卷第177頁）。惟賺取生活費
    用之管道甚多，並非僅有販賣毒品一途，且被告孫憲平因本
    案所能獲取之利益不高已如前述，則其以販賣毒品作為籌措
    生活資金之方式，能否助其緩解燃眉之急尚非無疑；然而，
    本院考量被告孫憲平對其所涉本案犯行始終坦承不諱，態度
    良好，復參諸其僅為單純交付毒品者，而非主要販毒之人，
    且僅參與1次共同販賣毒品犯行，並非散布毒品、牟取暴利
    之藥頭，茲衡酌被告孫憲平本件販賣第三級毒品而混合二種
    以上毒品罪之犯罪情節尚非至重，惡性亦非重大，不無情輕
    法重而尚堪憫恕之情形，認其縱科以經本院依毒品危害防制
    條例第17條第2項規定減刑後之最輕本刑，猶嫌過重，爰依
    刑法第59條之規定，酌減其刑。
  ⒌另被告孫憲平、林建同分別就事實一、㈠；事實一、㈢所示犯
    行既同時有上開多種刑之加重及減輕事由，自應先依法加重
    後再減輕或遞減其刑。　　
  ㈢量刑審酌
　　本院審酌被告2人均明知我國向來嚴加查緝毒品或偽藥之相
    關犯罪，竟無視國家杜絕毒品或偽藥之禁令，販賣或意圖販
    賣第三級毒品牟利，或私自轉讓偽藥予他人，所為均已助長
    毒品或偽藥之氾濫風氣，並對社會治安造成相當危害，自應
    予相當之刑事非難。惟念被告2人犯後均能坦承犯行，態度
    尚可，並斟酌被告孫憲平於事實一、㈠中共同販賣毒品之數
    量，被告林建同於事實一、㈡中販賣毒品之數量及所得，事
    實一、㈢中意圖販賣而持有毒品之數量，事實一、㈣中轉讓偽
    藥之數量。再兼衡被告2人各自之犯罪動機、犯罪情節。並
    考量被告孫憲平自陳大學肄業之智識程度，擔任打字員及便
    當店員工，月薪4萬元，未婚無子女，須扶養母親；而被告
    林建同自稱高職畢業之教育程度，擔任廚師，月薪3萬元，
    已婚無子女，無須扶養他人之家庭經濟狀況等一切情狀（見
    院卷第175至176頁），分別量處如主文所示之刑。另斟酌被
    告林建同為事實一、㈡、㈢所示犯行之時間，數次犯行所應給
    予刑罰之加重效益，所犯數罪反應出之人格特性及整體犯罪
    非難評價等總體情狀，諭知如主文第2項所示之應執行刑，
    以資懲儆。
四、緩刑宣告：
　　查被告孫憲平未曾因故意犯罪而受有期徒刑以上刑之宣告，
    有被告孫憲平之臺灣高等法院被告前案紀錄表可參。本院審
    酌其因一時失慮，致罹刑案，且犯後尚知坦承犯行，並配合
    檢警調查，頗有悔悟之心，諒其經此偵審程序，應能知所警
    惕，而無再犯之虞，因認對其宣告之刑以暫不執行為適當，
    爰宣告緩刑5年，以啟自新。惟本院為使被告孫憲平確實反
    省本件犯行，建立正確之價值觀及行為模式，認有另賦予其
    一定負擔之必要，爰審酌被告孫憲平目前任有正職，且須協
    助照顧患有巴金森氏症之母親，有卷附員工職務證明書、母
    親王美玲之亞東紀念醫院診斷證明書、健生護理之家服務對
    象在院證明可資憑佐（見院卷第181至185頁），依刑法第74
    條第2項第8款規定，命被告孫憲平應於本判決確定之日起2
    年內，接受法治教育6場次，同時依刑法第93條第1項第2款
    規定，在緩刑期內併付保護管束，俾能由觀護人予以適當督
    促，並發揮附條件緩刑制度之立意及避免短期自由刑執行所
    肇致之弊端，以期符合本件緩刑目的。
五、沒收部分：
  ㈠扣案如附表編號6、8所示毒品，均係被告林建同如事實一、㈢
    所示持以欲供販賣之物，經送凱旋醫院鑑驗後，編號8所示
    之物確含愷他命成分，而就編號6所示之物，該院隨機抽取
    其中5包鑑定，均含4-甲基甲基卡西酮、4-甲基-N,N-二甲基
    卡西酮成分，有該院110年8月16日高市凱醫驗字第69197號
    濫用藥物成品檢驗鑑定書可證(見警卷第53至57頁)，且編號
    6所示20包毒品咖啡包之外觀大小相同，封裝方式良好、一
    致，外表並印有小惡魔圖樣（見警卷第36頁），由外型觀察
    應係同一時間以一貫作業，利用機器一系列封裝，無從區分
    ，並據被告林建同自承係同時取得之同一批毒品咖啡包等語
    （見院卷第173頁），足認均屬違禁物，不問屬於犯人與否
    ，均應依刑法第38條第1項規定，附隨於被告林建同事實ㄧ、
    ㈢所示罪刑項下宣告沒收。
  ㈡再附表編號2、13、14所示手機、編號11、12所示之物均為被
    告林建同所有，且其係用以作為事實一、㈡、㈣所示犯行之聯
    絡工具或分裝及秤重工具使用，業經被告林建同於準備程序
    中坦白承認（見院卷第73至74頁），應分別依毒品危害防制
    條例第19條第1項、刑法第38條第2項前段等規定，分別附隨
    於被告林建同如前所示各次犯行項下宣告沒收。
  ㈢又被告林建同就事實一、㈡所示犯行收取之販毒價金，為其該
    次犯行之犯罪所得，業經本院認定如前且未據扣案，應依刑
    法第38條之1第1項前段、第3項規定宣告沒收，並於全部或
    一部不能沒收或不宜執行沒收時，追徵其價額。至被告孫憲
    平就事實一、㈠所示犯行收取之販毒價金固為本件犯罪所得
    ，惟被告孫憲平供稱已將該價金轉交共犯「小五」，且實際
    上未分受任何利益等語（見院卷第175頁），而卷內復無證
    據證明被告孫憲平有因該次犯行獲有犯罪所得，依罪疑惟輕
    原則，應認前揭犯罪所得已不在被告孫憲平管領支配中，爰
    不予宣告沒收或追徵。
  ㈣另附表編號7、9所示之物經鑑驗後均不含毒品成分，有上揭
    凱旋醫院110年8月16日高市凱醫驗字第69197號濫用藥物成
    品檢驗鑑定書可考(見警卷第53至57頁)，而附表編號1、3至
    5、10、15至17所示之物，並無證據證明係被告2人本案之犯
    罪工具或犯罪所得，亦均不予宣告沒收，併此指明。
據上論斷，應依刑事訴訟法第299條第1項前段，毒品危害防制條
例第4條第3項、第5條第3項、第9條第3項、第17條第2項、第19
條第1項，藥事法第83條第1項，刑法第11條、第28條、第51條第
5款、第59條、第38條第1項、第2項前段、第38條之1第1項前段
、第3項、第74條第1項第1款、第2項第8款、第93條第1項第2款
，判決如主文。
本案經檢察官簡弓皓提起公訴，檢察官陳俊秀到庭執行職務。
中　　華　　民　　國　　111 　年　　7 　　月　　29　　日
                  刑事第八庭  審判長法  官  林英奇

                                    法  官  陳鑕靂

                                    法  官  黃傳堯
以上正本證明與原本無異。
如不服本判決應於收受判決後20日內向本院提出上訴書狀，並應
敘述具體理由。其未敘述上訴理由者，應於上訴期間屆滿後20日
內向本院補提理由書(均須按他造當事人之人數附繕本)「切勿逕
送上級法院」。
中　　華　　民　　國　　111 　年　　7 　　月　　29　　日
                                     書記官  黃振羽
附錄本判決論罪科刑法條：
毒品危害防制條例第4條第3項
製造、運輸、販賣第三級毒品者，處7年以上有期徒刑，得併科
新臺幣1千萬元以下罰金。
毒品危害防制條例第5條第3項
意圖販賣而持有第三級毒品者，處3年以上10年以下有期徒刑，
得併科新臺幣3百萬元以下罰金。
毒品危害防制條例第9條第3項
犯前五條之罪而混合二種以上之毒品者，適用其中最高級別毒品
之法定刑，並加重其刑至二分之一。
藥事法第83條第1項
明知為偽藥或禁藥，而販賣、供應、調劑、運送、寄藏、牙保、
轉讓或意圖販賣而陳列者，處7年以下有期徒刑，得併科新臺幣5
千萬元以下罰金。

附表：
高雄市○鎮區○○○路00號1樓管理室被告林建同遭查扣物品   編號 扣案物名稱 數量╱重量 1 現金 7千元 2 蘋果手機 1支（含門號：0000000000號SIM卡1張；IMEI：000000000000000、000000000000000） 3 同上 1支（含門號：0000000000號SIM卡1張；IMEI：000000000000000、000000000000000） 4 同上 1支（含門號：0000000000號SIM卡1張；IMEI：000000000000000） 5 同上 1支 6 毒品咖啡包 20包（毛重合計135.28公克，抽驗其中5包，均檢出4-甲基甲基卡西酮、4-甲基-N,N-二甲基卡西酮成分，驗前淨重各為7.617公克、3.075公克、4.777公克、10.535公克、5.2公克，驗前4-甲基甲基卡西酮純質淨重各約為0.264公克、0.096公克、0.275公克、0.171公克、0.082公克，驗後淨重各為7.028公克、2.569公克、4.403公克、9.841公克、4.59公克） 高雄市○鎮區○○○路00號7樓被告2人遭查扣物品【僅編號17為被告孫憲平所有】   編號 扣案物名稱 數量╱重量 7 不明白色結晶【扣押物品目錄表記載為愷他命】 1包（未檢出毒品成分，驗後淨重85.515公克） 8 愷他命 1包（檢出第三級毒品愷他命成分，驗前淨重為19.047公克，驗前純質淨重約為16.46公克，驗後淨重為19.029公克） 9 不明結晶 3包（均未檢出毒品成分，驗後淨重各為85.375公克、39.107公克、36.13公克） 10 愷他命盤子 1個 11 夾鏈袋 4包 12 電子磅秤 2臺 13 IPHONE手機 1支（IMEI：000000000000000） 14 同上 1支（含門號：0000000000號SIM卡1張；IMEI：000000000000000） 15 愷他命殘渣袋 1包 16 中國信託存摺 1本 17 IPHONE手機 1支（含門號：0000000000號SIM卡1張；IMEI：000000000000000、000000000000000）